臺灣嘉義地方法院刑事判決　　　　　　　 96年度易字第280號
公　訴　人　臺灣嘉義地方法院檢察署檢察官
被　　　告　丙○○
　　　　　　丁○○
上列被告因恐嚇取財等案件，經檢察官提起公訴（臺灣彰化地方
法院檢察署96年度偵字第1429、1567號），本院合議庭裁定由受
命法官獨任行簡式審判程序，判決如下：
    主  文
丙○○共同犯竊盜罪，拾罪，各處有期徒刑貳月，均減為有期徒
刑壹月；如附表二所示之物品，均沒收。又共同犯恐嚇取財罪，
拾罪，各處有期徒刑陸月，均減為有期徒刑參月；如附表二所示
之物品，均沒收。應執行有期徒刑捌月；如附表二所示之物品，
均沒收。
丁○○共同犯竊盜罪，拾罪，各處有期徒刑貳月，如易科罰金，
均以新臺幣壹仟元折算壹日，均減為有期徒刑壹月，如易科罰金
，均以新臺幣壹仟元折算壹日；如附表二所示之物品，均沒收。
又共同犯恐嚇取財罪，拾罪，各處有期徒刑陸月，如易科罰金，
均以新臺幣壹仟元折算壹日，均減為有期徒刑參月，如易科罰金
，均以新臺幣壹仟元折算壹日；如附表二所示之物品，均沒收。
應執行有期徒刑陸月，如易科罰金，以新臺幣壹仟元折算壹日；
如附表二所示之物品，均沒收。
    事  實
一、丙○○於民國94年12月間某日，在嘉義市○○路與世賢路交
    岔路口，向姓名年籍不詳綽號「小劉」之成年男子，以新臺
    幣（下同）10,000元之價格，購買周林月梅古坑郵局帳戶（
    帳號：00000000000000）之存簿1本、提款卡1張，及行動電
    話1支﹙門號0000000000號、手機序號000000000000000號﹚
    。而與其妻丁○○意圖為自己不法之所有，共同基於竊盜、
    恐嚇取財之犯意聯絡，自95年8月11日起至同年9月18日止，
    由丙○○以架網捕捉之方法，在嘉義縣民雄鄉牛稠溪畔尋找
    適當地點架設網具，於如附表一所示日期，竊取如附表一所
    示之賽鴿得手後，再依賽鴿腳環上所載之電話號碼，於如附
    表一所示之時間，以上揭行動電話撥打電話予如附表一所示
    鴿主，恫稱：你的賽鴿在伊手中，如要贖回賽鴿，必須依照
    指定之金額，匯款至指定帳戶內，否則即不釋放賽鴿等語，
    以此加害於財產之惡害通知鴿主，致其等心生畏懼，恐辛苦
    飼養培育之賽鴿遭遇不測，乃依丙○○指示，於如附表一所
    示之時間，將如附表一所示之金額匯入上揭周林月梅帳戶，
    賽鴿於匯款後始獲釋放，再由丁○○持上開帳戶之提款卡前
    往金融機構所設之提款機提款，並將領出之金錢交予丙○○
    ，丁○○每提領1筆可得1,000元方式，與丙○○朋分贓款。
    嗣經警執行通訊監察，循線追查後，於95年10月3日6時30分
    許，持搜索票在其等嘉義縣民雄鄉福興村牛稠溪64號住處搜
    索查獲。
二、案經庚○○、戊○○、癸○○訴由彰化縣警察局田中分局報
    請臺灣彰化地方法院檢察署檢察官偵查起訴，經臺灣彰化地
    方法院以管轄錯誤判決移送本院，經本院合議庭裁定由受命
    法官獨任行簡式審判程序。
    理  由
一、訊據被告丙○○、丁○○對於上揭犯罪事實，於本院準備程
    序及審理時均坦承不諱（見本院卷第26、57-59頁），並經
    告訴人庚○○、戊○○、癸○○、被害人壬○○、乙○○、
    己○○、甲○○、子○○、證人即曾秋波之妻廖美玲於警詢
    時證述屬實（見95年度偵字第11110號卷第64頁、警卷第85-
    86、89、72-73、66、70、68、77-78、80、82-83頁），並
    有郵政國內匯款單10份、扣押筆錄、扣押物品目錄表各1份
    、照片11張、周林月梅帳戶交易資料、客戶歷史交易清單各
    1份等附卷可憑（見警卷第74、79、81、84、88、90頁、95
    年度偵字第11110號卷第65、67、71、69、73-75、76-91頁
    ），足認被告2人之自白與事實相符，本件事證明確，被告2
    人竊盜、恐嚇取財之犯行均堪予認定。
二、核被告2人所為，均係犯刑法第320條第1項之竊盜罪、同法
    第346條第1項之恐嚇取財罪。被告2人共同犯罪，彼此間有
    犯意聯絡及行為分擔，均為共同正犯。被告2人所犯上開10
    次竊盜罪、10次恐嚇取財罪，犯意各別，行為互殊，應予分
    論併罰。爰審酌被告2人年輕力壯不思正途獲取金錢，其等
    因缺錢花用之犯罪動機，國中肄業之智識程度，行為之手段
    ，被告丙○○、丁○○參與情節輕重有別，所竊取物品之價
    值，恐嚇取財之所得，告訴人及被害人等所受之損害，及被
    告2人坦承犯行之犯後態度良好，並知所悔悟等一切情狀，
    各量處如主文所示之刑，並就被告丁○○部分，均諭知易科
    罰金之折算標準，以示懲儆。中華民國96年罪犯減刑條例於
    96年7月4日公布，並自96年7月16日施行，本件被告2人犯罪
    之時間係在96年4月24日以前，所犯合於中華民國96年罪犯
    減刑條例第2條第1項第3款減刑之規定，應依法減其宣告刑2
    分之1，並就被告丁○○部分，均諭知易科罰金之折算標準
    ，及定其應執行之刑，再就被告丁○○部分，諭知易科罰金
    之折算標準。被告2人另案扣案如附表二所示之物品，係被
    告丙○○、丁○○所有供犯罪所用之物，業據被告丙○○、
    丁○○於本院審理時供承在卷（見本院卷第59頁），爰依刑
    法第38條第1項第2款宣告沒收。又如附表二所示行動電話3
    支內含之SIM卡晶片各1枚，係電信公司所有之物（按依國內
    電信公司一般定型化契約之約定，該晶片卡之所有權乃係屬
    電信公司所有，申請人僅因承租門號而取得使用權），既非
    屬被告2人所有，爰不予宣告沒收。
據上論斷，應依刑事訴訟法第299條第1項前段、第273條之1第1
項，刑法第28條、第320條第1項、第346條第1項、第51條第5款
第41條第1項前段、第38條第1項第2款，刑法施行法第1條之1第1
項、第2項前段，中華民國96年罪犯減刑條例第2條第1項第3款、
第7條、第9條，判決如主文。
本案經檢察官王啟旭到庭執行職務。
中　　華　　民　　國　　96　　年　　8 　　月　　15　　日
                  刑事第二庭  法  官    卓春慧
上列正本證明與原本無異。
如不服本判決，應於判決送達後十日內向本院提出上訴狀，上訴
書狀依法應敘述具體理由，如未敘述具體理由者，應於上訴期間
屆滿後二十日內補提理由書於本院（均應附繕本）。告訴人或被
害人如對於本判決不服者，應具備理由請求檢察官上訴，其上訴
期間之計算係以檢察官收受判決正本之日期為準。
中　　華　　民　　國　　96　　年　　8 　　月　　20　　日
                              書記官    汪淑菁
附錄本案論罪科刑法條全文：
刑法第320條第1項：
意圖為自己或第三人不法之所有，而竊取他人之動產者，為竊盜
罪，處5年以下有期徒刑、拘役或5百元以下罰金。
刑法第346條第1項：
意圖為自己或第三人不法之所有，以恐嚇使人將本人或第三人之
物交付者，處6月以上5年以下有期徒刑，得併科1千元以下罰金
。
附表一：
┌──┬───┬───────────┬───────────┬────┐
│編號│被害人│    恐嚇時間          │匯款時間              │匯款金額│
├──┼───┼───────────┼───────────┼────┤
│ 1  │庚○○│95年8月11日13時許     │95年8月11日14時52分   │2,000元 │
├──┼───┼───────────┼───────────┼────┤
│ 2  │壬○○│95年8月14日10時51分許 │95年8月14日11時51分   │2,225元 │
├──┼───┼───────────┼───────────┼────┤
│ 3  │乙○○│95年8月14日11時許     │95年8月14日12時8分    │6,000元 │
├──┼───┼───────────┼───────────┼────┤
│ 4  │己○○│95年8月14日11時許     │95年8月14日13時5分    │4,500元 │
├──┼───┼───────────┼───────────┼────┤
│ 5  │甲○○│95年8月14日12時許     │95年8月14日12時33分   │4,000元 │
├──┼───┼───────────┼───────────┼────┤
│ 6  │子○○│95年8月14日12時許     │95年8月14日14時10分   │2,220元 │
├──┼───┼───────────┼───────────┼────┤
│ 7  │辛○○│95年8月25日           │95年8月25日9時3分     │16,000元│
├──┼───┼───────────┼───────────┼────┤
│ 8  │戊○○│95年9月3日18時許      │95年9月4日9時38分     │22,000元│
├──┼───┼───────────┼───────────┼────┤
│ 9  │癸○○│95年9月11日19時許     │95年9月12日8時30分    │2,000元 │
├──┼───┼───────────┼───────────┼────┤
│10  │乙○○│95年9月18日8時許      │95年9月18日8時51分    │2,222元 │
├──┴───┴───────────┴───────────┴────┤
│共計：63,167元                                                        │
└───────────────────────────────────┘
附表二：
┌───────────────────────────────────┐
│丙○○所有之行動電話2支（門號：0000000000號、0000000000號，不含SIM卡）│
│丁○○所有之行動電話1支（門號：0000000000號，不含SIM卡）              │
│周林月梅古坑郵局帳戶（帳號：00000000000000）之存簿1本、提款卡1張。    │
└───────────────────────────────────┘
